Minutes et répertoires du notaire Gervais MANCHON, 1er juillet 1643 - 4 mars 1656 (étude X)
Archives nationales
- Minutes de Gervais MANCHON, janvier 1644 - juin 1656; MC/ET/X/90 - MC/ET/X/109
  - Minutes. 1650, juillet - décembre, juillet - décembre 1650; MC/ET/X/101; registre
    - Apprentissage. FERRET, Jean. GAYER, Toussaint., 15 juillet 1650; MC/ET/X/101
      contrat d'apprentissage; Ferret, Jean; Gayer, Toussaint
    - Bail. CROISET, Maurice. CUNOIET, Catherine., 15 juillet 1650; MC/ET/X/101
      bail; Croiset, Maurice; Cunoiet, Catherine
    - Quittance. MORGUES, Elye. THOBAST, Jean. BLAZERET, François., 15 juillet 1650; MC/ET/X/101
      quittance; Morgues, Elye; Thobast, Jean; Blazeret, François
    - Transport de rente. MOREAU, Antoine. GUILLOIRE, Jacques., 16 juillet 1650; MC/ET/X/101
      transport de droits; Moreau, Antoine; Guilloire, Jacques
    - Quittance. RIGNY (de), Jacques. HAMELIN, Antoine., 16 juillet 1650; MC/ET/X/101
      quittance; Rigny (de), Jacques; Hamelin, Antoine
    - Transaction. HARLAY (de), Achille. FRESNOY (de), Achille-Eléonor., 17 juillet 1650; MC/ET/X/101
      accord; Harlay, Achille d'; Fresnoy, Achille Eléonor de
    - Attestation. BOURGEOIS, Laurent. DANIERRE, Mathieu. HOCHE, Emery. MANOTE, Jacques., 17 juillet 1650; MC/ET/X/101
      attestation; Bourgeois, Laurent; Danierre, Mathieu; Hoche, Emery; Manote, Jacques
    - Transport. HARLAY (de), Achille. FRESNOY (de), Achille-Eléonor., 17 juillet 1650; MC/ET/X/101
      cession; Harlay, Achille d'; Fresnoy, Achille Eléonor de
    - Quittance. LE PAILLEUR, Jacques. HAMELIN, Antoine., 18 juillet 1650; MC/ET/X/101
      quittance; Le Pailleur, Jacques; Hamelin, Antoine
    - Protest. LORIMIER, Guillaume. HERON, Antoine., 21 juillet 1650; MC/ET/X/101
      protêt; Lorimier, Guillaume; Heron, Antoine
    - Quittance. GAULTIER, Françoise. LETOUY, Maurice. LEPLAT, Fleurance., 21 juillet 1650; MC/ET/X/101
      quittance; Gaultier, Françoise; Letouy, Maurice; Leplat, Fleurance
    - Quittance. LE VAVASSEUR, Robert. FAYE (de), Etienne., 22 juillet 1650; MC/ET/X/101
      quittance; Le Vavasseur, Robert; Faye, Etienne de
    - Bail, marguilliers de Saint-Laurent. HIBOU, Pierre., 22 juillet 1650; MC/ET/X/101
      bail; Hibou, Pierre
    - Convention. Religieux de Saint-Martin. HERBAT (d'), François., 23 juillet 1650; MC/ET/X/101
      convention; Herbat, François d'
    - Titre nouvel. MAUGAR, Nicolas. MUTE, Edmé. MAUGAR, Elisabeth. SANTEUL, Augustin., 23 juillet 1650; MC/ET/X/101
      titre nouvel; Maugar, Nicolas; Mute, Edmé; Maugar, Elisabeth; Santeul, Augustin
    - Quittance. GUILLOT, Théophile. BOULET, Joseph. HERBAT (d'), François., 23 juillet 1650; MC/ET/X/101
      quittance; Guillot, Théophile; Boulet, Joseph; Herbat, François d'
    - Protest. BIE (de), Guillaume. OLIVIERS, Pierre-Henri. LERICHE, Elisabeth., 23 juillet 1650; MC/ET/X/101
      protêt; Bie, Guillaume de; Oliviers, Pierre-Henri; Leriche, Elisabeth
    - Mariage. GREMONT (de), Marguerin. GASTELIER, Marie., 24 juillet 1650; MC/ET/X/101
      contrat de mariage; Gremont, Marguerin de; Gastelier, Marie
    - Apprentissage. BERTRAND, Thomas. SENLECQUE (de), Jacques., 25 juillet 1650; MC/ET/X/101
      contrat d'apprentissage; Bertrand, Thomas; Senlecque (de), Jacques
    - Apprentissage. LE FRANCOIS, Michel. LE FRANCOIS, Pierre., 25 juillet 1650; MC/ET/X/101
      contrat d'apprentissage; Le Francois, Michel; Le Francois, Pierre
    - Transport. LESTOCQ (de), Nicolas. BALLET, Claude., 26 juillet 1650; MC/ET/X/101
      cession; Lestocq (de), Nicolas; Ballet, Claude
    - Bail, marguilliers de Saint-Laurent. LESTOCQ (de), Nicolas., 26 juillet 1650; MC/ET/X/101
      bail; Lestocq (de), Nicolas
    - Quittance. GILLET, Pierre. LAUNAY (de), Marie. BONICHON, Etienne., 26 juillet 1650; MC/ET/X/101
      quittance; Gillet, Pierre; Launay (de), Marie; Bonichon, Etienne
    - Vente. ISABEL, François. VILLY (de), Jean., 26 juillet 1650; MC/ET/X/101
      acte de vente; Isabel, François; Villy (de), Jean
    - Protest. BYE(de), Guillaume. BOULET, Claude., 27 juillet 1650; MC/ET/X/101
      protêt; Boulet, Claude; Bye, Guillaume de
    - Testament. LEDUC, Anne., 27 juillet 1650; MC/ET/X/101
      testament; Leduc, Anne
    - Quittance générale. BESNARD, Claude. HAMELIN, Antoine., 27 juillet 1650; MC/ET/X/101
      quittance; Besnard, Claude; Hamelin, Antoine
    - Bail. ESTOURNEAU, André. BOUCHER, Hugues. CULAMBOURG (de), Jeanne., 28 juillet 1650; MC/ET/X/101
      bail; Estourneau, André; Boucher, Hugues; Culambourg, Jeanne de
    - Transport. DOYNET dit BARON, Michel. RICHARD, Benoît., 29 juillet 1650; MC/ET/X/101
      cession; Doynet dit Baron, Michel; Richard, Benoît
    - Testament. LOMBERT, Noëlle., 29 juillet 1650; MC/ET/X/101
      testament; Lombert, Noëlle
    - Apprentissage. ADAM, Thomas. GRENIER, François., 29 juillet 1650; MC/ET/X/101
      contrat d'apprentissage; Adam, Thomas; Grenier, François
    - Inventaire des biens. DELAVIGNE, Marie. TISSART, Pierre., 29 juillet 1650; MC/ET/X/101
      inventaire; Delavigne, Marie; Tissart, Pierre
    - Attestation. LANOY(de), Louis., 30 juillet 1650; MC/ET/X/101
      attestation; Lanoy(de), Louis
    - Transport. POISSON, Claude. MALESSART, Claude., 31 juillet 1650; MC/ET/X/101
      cession; Poisson, Claude; Malessart, Claude
    - Bail. AUGER, Jacques. BOULON, Alexandre., 31 juillet 1650; MC/ET/X/101
      bail; Auger, Jacques; Boulon, Alexandre
    - Vente. BOEUFUE, Anne. MONCHALLON, Claude., 1er août 1650; MC/ET/X/101
      acte de vente; Boeufue, Anne; Monchallon, Claude
    - Promesse de garantie. GOT, Jacques. BONEYET, Tristan., 2 août 1650; MC/ET/X/101
      promesse; Got, Jacques; Boneyet, Tristan
    - Quittance. HARINEAU, Michel. LEYROET, Etienne. VERNIER, Guillaume., 2 août 1650; MC/ET/X/101
      quittance; Harineau, Michel; Leyroet, Etienne; Vernier, Guillaume
    - Inventaire des biens. PASSART, Pierre. COIGNET, Marguerite., 3 août 1650; MC/ET/X/101
      inventaire; Passart, Pierre; Coignet, Marguerite
    - Protest portant Quittance. VINOT, François. OLIVIERS. HERVIER, Jean., 3 août 1650; MC/ET/X/101
      protêt; quittance; Vinot, François; Oliviers; Hervier, Jean
    - Protest avec quittance. RENOUF, Jacques. COUDRAY CHAMPFLEURY., 3 août 1650; MC/ET/X/101
      protêt; quittance; Renouf, Jacques; Coudray Champfleury
    - Composition. NICOLAY, Louis. SOISEL, Jean., 4 août 1650; MC/ET/X/101
      Nicolay, Louis; Soisel, Jean
    - Promesse de garantie. PREVOST, Claude. METRA, Louis. GUERIN, Marie., 4 août 1650; MC/ET/X/101
      promesse; Prevost, Claude; Metra, Louis; Guerin, Marie
    - Procuration. MOREAU, Pierre. PREVOST, Claude., 4 août 1650; MC/ET/X/101
      procuration; Moreau, Pierre; Prevost, Claude
    - Donation. MOREAU, Pierre. MOREAU, Jacques. FRAMERY, Pierre., 4 août 1650; MC/ET/X/101
      donation; Moreau, Pierre; Moreau, Jacques; Framery, Pierre
    - Vente. PREVOST, Claude. METRA, Louis. GUERIN, Marie., 4 août 1650; MC/ET/X/101
      acte de vente; Prevost, Claude; Metra, Louis; Guerin, Marie
    - Transport. MOREAU, Pierre. PREVOST, Claude., 4 août 1650; MC/ET/X/101
      cession; Moreau, Pierre; Prevost, Claude
    - Transport. CHARLES, Jean. GUINIOZ, Jean. PREVOST, Claude., 5 août 1650; MC/ET/X/101
      cession; Charles, Jean; Guinioz, Jean; Prevost, Claude
    - Titre nouvel. LETRUY, Maurice. LEPLAT, Florence. LARMURIER, Bonaventure., 5 août 1650; MC/ET/X/101
      titre nouvel; Letruy, Maurice; Leplat, Florence; Larmurier, Bonaventure
    - Arrêt de compte. LISSOTTE, Jean. MARGONNE, Gillet. PANGET, Charles., 5 août 1650; MC/ET/X/101
      compte; Lissotte, Jean; Margonne, Gillet; Panget, Charles
    - Quittance. EMERY, Louis. LETELLIER, Elisabeth. FANNEAU, Nicolas., 5 août 1650; MC/ET/X/101
      quittance; Emery, Louis; Letellier, Elisabeth; Fanneau, Nicolas
    - Obligation. DAPCHON, Louise. LARCAT (de), Gabrielle., 6 août 1650; MC/ET/X/101
      obligation; Dapchon, Louise; Larcat (de), Gabrielle
    - Apprentissage. MARIE, Jean. GUILLE., 6 août 1650; MC/ET/X/101
      contrat d'apprentissage; Marie, Jean; Guille (M.)
    - Association. FRESNOY (de), Eléonor. FRESNOY (de), Jean. BENOIST, Gilbert. VEYRAS, Antoine., 7 août 1650; MC/ET/X/101
      acte de société; Fresnoy, Eléonor de; Fresnoy, Jean de; Benoist, Gilbert; Veyras, Antoine
    - Mariage. LE RISSE, Louis. PETIT, Perrette., 8 août 1650; MC/ET/X/101
      contrat de mariage; Le Risse, Louis; Petit, Perrette
    - Transport. HAMELIN, Antoine. ROUSSEAU, Jean., 9 août 1650; MC/ET/X/101
      cession; Hamelin, Antoine; Rousseau, Jean
    - Bail. LE TRUY, Maurice. PIERSON, Jacques. BAHIEN, Marie., 9 août 1650; MC/ET/X/101
      bail; Le Truy, Maurice; Pierson, Jacques; Bahien, Marie
    - Déclaration. GIRARD, Louis. VAUDETAR (de), Louis., 10 août 1650; MC/ET/X/101
      déclaration; Girard, Louis; Vaudetar (de), Louis
    - Apprentissage. MAILLART, Marie. REMOND, Madeleine., 10 août 1650; MC/ET/X/101
      contrat d'apprentissage; Maillart, Marie; Remond, Madeleine
    - Transaction. BESNARD, Claude. LAMBERT, Hugues. BAGNEUX, Claude. BOUDET, Thibault. BOUDET, Jean. BOUDET, Quentin., 12 août 1650; MC/ET/X/101
      accord; Besnard, Claude; Lambert, Hugues; Bagneux, Claude; Boudet, Thibault; Boudet, Jean; Boudet, Quentin
    - Protest. BIE (de), Guillaume. BOULET, Claude., 13 août 1650; MC/ET/X/101
      protêt; Boulet, Claude; Bie, Guillaume de
    - Bail. METRA, Louis. LOMBARD, Gérard., 14 août 1650; MC/ET/X/101
      bail; Metra, Louis; Lombard, Gérard
    - Protest. BIE (de), Guillaume. BEAUVAIS (de), Louis., 18 août 1650; MC/ET/X/101
      protêt; Bie, Guillaume de; Beauvais, Louis de
    - Rachat. PREVOST, Claude. Couvent des Minimes, Boulogne., 18 août 1650; MC/ET/X/101
      acte de vente; Prevost, Claude
    - Rachat. Couvent des Minimes; PREVOST, Claude.., 18 août 1650; MC/ET/X/101
    - Apprentissage. DUCHESNE, Georges. PREVOST, Nicolas., 18 août 1650; MC/ET/X/101
      contrat d'apprentissage; Duchesne, Georges; Prevost, Nicolas
    - Mainlevée. HERMANT, Jacques. MARTIN, Robert. DUVAL, Marie., 19 août 1650; MC/ET/X/101
      mainlevée; Hermant, Jacques; Martin, Robert; Duval, Marie
    - Déclaration. FLAGY, Pierre. LAISTRE (de), Claude., 20 août 1650; MC/ET/X/101
      déclaration; Flagy, Pierre; Laistre (de), Claude
    - Quittance. HENNE, Denise. PREVOST, Claude., 20 août 1650; MC/ET/X/101
      quittance; Henne, Denise; Prevost, Claude
    - Protest. BIE (de), Guillaume. VILIERS (de), Louis., 20 août 1650; MC/ET/X/101
      protêt; Viliers, Louis de; Bie, Guillaume de
    - Procuration. SALLET, Alexandre. MEYSSONET, Antoine., 24 août 1650; MC/ET/X/101
      procuration; Sallet, Alexandre; Meyssonet, Antoine
    - Quittance. LEGRAND, Gaspard. DU PERROY, Jeanne. GANDOULLIER, Jacques., 25 août 1650; MC/ET/X/101
      quittance; Legrand, Gaspard; Du Perroy, Jeanne; Gandoullier, Jacques
    - Protest. BIE (de), Guillaume. BOULET, Claude., 26 août 1650; MC/ET/X/101
    - Testament. BOURNAVEAU, Françoise., 26 août 1650; MC/ET/X/101
      testament; Bournaveau, Françoise
    - Constitution et rachat. PASSART, Pierre. BOUAULT, Gilles., 28 août 1650; MC/ET/X/101
      constitution de rente; Passart, Pierre; Bouault, Gilles
    - Bail. FOUQUET, Pierre. HAGUE, Antoine., 28 août 1650; MC/ET/X/101
      bail; Fouquet, Pierre; Hague, Antoine
    - Transaction. HUBERT, Denis. AUGER, Claude., 29 août 1650; MC/ET/X/101
      accord; Hubert, Denis; Auger, Claude
    - Quittance. ROUSSEE, Marie. QUIQUEBEUF, Marguerite., 29 août 1650; MC/ET/X/101
      quittance; Roussee, Marie; Quiquebeuf, Marguerite
    - Quittance. GALLYOT, Charles. ROUSSEE, Marie., 29 août 1650; MC/ET/X/101
      quittance; Gallyot, Charles; Roussee, Marie
    - Marché. LEGENDRE, Julien. FANNEAU, Nicolas., 30 août 1650; MC/ET/X/101
      marché; Legendre, Julien; Fanneau, Nicolas
    - Compte. SANET (de), Jean. LA BAUME(de), Marie., 31 août 1650; MC/ET/X/101
      compte; Sanet (de), Jean; La Baume(de), Marie
    - Marché. LIZEE, Denise. ROUSSEE, Marie., 31 août 1650; MC/ET/X/101
      marché; Lizee, Denise; Roussee, Marie
    - Transport. MAZELLY, Antoine. REPERANT, Simon. NEUFBOURG, Marguerite., 1er septembre 1650; MC/ET/X/101
      cession; Mazelly, Antoine; Reperant, Simon; Neufbourg, Marguerite
    - Titre nouvel. LE TRUY, Maurice. GAULTIER, Françoise. LARMURIER, Bonaventure., 1er septembre 1650; MC/ET/X/101
      titre nouvel; Le Truy, Maurice; Gaultier, Françoise; Larmurier, Bonaventure
    - Transport. MAZELLY, Antoine. GUICHARD, Gilles., 2 septembre 1650; MC/ET/X/101
      cession; Mazelly, Antoine; Guichard, Gilles
    - Apprentissage. LENFANT, Etienne. OLIVET, Pierre. LEFEBVRE, François., 2 septembre 1650; MC/ET/X/101
      contrat d'apprentissage; Lenfant, Etienne; Olivet, Pierre; Lefebvre, François
    - Mariage. CHEVALIER, Louis. GALICE (de), Claude., 3 septembre 1650; MC/ET/X/101
      contrat de mariage; Chevalier, Louis; Galice, Claude de
    - Mariage. DANETZ, Antoine. GOURGOURON, Louise., 4 septembre 1650; MC/ET/X/101
      contrat de mariage; Danetz, Antoine; Gourgouron, Louise
    - Quittance portant fondation. PERIER, Etienne. église de Saint-Laurent, Paris., 5 septembre 1650; MC/ET/X/101
      quittance; fondation pieuse; Perier, Etienne
    - Bail. LAPET, Jean. COURTENELLE, Etienne., 5 septembre 1650; MC/ET/X/101
      bail; Lapet, Jean; Courtenelle, Etienne
    - Transaction. ROYLIN, François. DOISY, Guillemette., 6 septembre 1650; MC/ET/X/101
      accord; Roylin, François; Doisy, Guillemette
    - Apprentissage. ALIENIS, Jeanne. MICLET, Agnès., 6 septembre 1650; MC/ET/X/101
      contrat d'apprentissage; Alienis, Jeanne; Miclet, Agnès
    - Compte. PLUYMERT, Marie. MARE (de), Abraham. MARE (de), Jean., 7 septembre 1650; MC/ET/X/101
      compte; Pluymert, Marie; Mare (de), Abraham; Mare (de), Jean
    - Convention. JODE(de), Anne. FAVEROLLE (de). HAMELIN. LEROY. LEFEBVRE. FLEURY., 7 septembre 1650; MC/ET/X/101
      convention; Jode, Anne de; Faverolle (M. de); Hamelin (M.); Leroy (M.); Lefebvre; Fleury (M.)
    - Constitution. LA MOTTE (de), Jean. CHENAIS, Marie. ARNAULT, Antoine., 8 septembre 1650; MC/ET/X/101
      constitution de rente; La Motte (de), Jean; Chenais, Marie; Arnault, Antoine
    - Mariage. TISSART, Pierre. ROGIER, Claude., 8 septembre 1650; MC/ET/X/101
      contrat de mariage; Tissart, Pierre; Rogier, Claude
    - Composition. GAULTIER, Françoise. LE TRUIT, Maurice., 9 septembre 1650; MC/ET/X/101
      Gaultier, Françoise; Le Truit, Maurice
    - Constitution. LA CROIX (de), François. FRESNOY (de), Achille., 9 septembre 1650; MC/ET/X/101
      constitution de rente; La Croix, François de; Fresnoy, Achille de
    - Transport. FRESNOY (de), Achille-Eléonor. GRASSETEAU, Hugues., 9 septembre 1650; MC/ET/X/101
      cession; Grasseteau, Hugues; Fresnoy, Achille Eléonor de
    - Décharge. LA CROIX (de), François. FRESNOY (de), Achille-Eléonor., 10 septembre 1650; MC/ET/X/101
      décharge; La Croix, François de; Fresnoy, Achille Eléonor de
    - Arrêté de compte portant Obligation. LAMARDE (de), Nicolas. BAILLY (de), Nicolas., 10 septembre 1650; MC/ET/X/101
      compte; obligation; Lamarde, Nicolas de; Bailly, Nicolas de
    - Obligation. NAUGARET (de), Bernard. BAILLY (de), Nicolas., 10 septembre 1650; MC/ET/X/101
      obligation; Naugaret, Bernard de; Bailly, Nicolas de
    - Transport. JUBERT, Michel. PENA, Gabriel., 12 septembre 1650; MC/ET/X/101
      cession; Jubert, Michel; Pena, Gabriel
    - Mariage. LEVASSEUR, Gabriel. LEROUX, Marguerite., 12 septembre 1650; MC/ET/X/101
      contrat de mariage; Levasseur, Gabriel; Leroux, Marguerite
    - Transport. VAUDETAR (de), Louis. LEFEVRE, Paul., 13 septembre 1650; MC/ET/X/101
      cession; Vaudetar (de), Louis; Lefevre, Paul
    - Bail. MARCEL, Marthe. WIMART, Jacques., 13 septembre 1650; MC/ET/X/101
      bail; Marcel, Marthe; Wimart, Jacques
    - Nantissement. DONON (de), Jean. DELONG, Elisabeth. CHERON, Jean-Baptiste., 13 septembre 1650; MC/ET/X/101
      Donon, Jean de; Delong, Elisabeth; Cheron, Jean-Baptiste
    - Déclaration. NEAULT, Thomas. VAUDETAR (de), Louis., 13 septembre 1650; MC/ET/X/101
      déclaration; Neault, Thomas; Vaudetar (de), Louis
    - Contre-lettre. CREUILLY, Thomas. TOUSSART, Jacques., 14 septembre 1650; MC/ET/X/101
      convention; renonciation; Creuilly, Thomas; Toussart, Jacques
    - Testament. LEPART, Antoinette., 14 septembre 1650; MC/ET/X/101
      testament; Lepart, Antoinette
    - Quittance. LEURISSE, Louis. PETIT, Perrette., 14 septembre 1650; MC/ET/X/101
      quittance; Leurisse, Louis; Petit, Perrette
    - Constitution. TESSIER, Jeanne. MARTIN, Pierre. BOUTEUILLE, Pierre. PETIT, Pierre. DURAND, Jacques. LEPREUX, Elisabeth., 15 septembre 1650; MC/ET/X/101
      constitution de rente; Tessier, Jeanne; Martin, Pierre; Bouteuille, Pierre; Petit, Pierre; Durand, Jacques; Lepreux, Elisabeth
    - Quittance. LEPREUX, Elisabeth. BOUTEUILLE, Pierre., 15 septembre 1650; MC/ET/X/101
      quittance; Lepreux, Elisabeth; Bouteuille, Pierre
    - Contre-lettre. LIOUDE, Pierre. LECOUTEUX, Jean., 17 septembre 1650; MC/ET/X/101
      convention; renonciation; Lioude, Pierre; Lecouteux, Jean
    - Marché. LIOUDE, Pierre. LECOUTEUX, Jean., 17 septembre 1650; MC/ET/X/101
      marché; Lioude, Pierre; Lecouteux, Jean
    - Transaction. Religieux de Saint-Martin-des-Champs. HERBERT (d'), François., 19 septembre 1650; MC/ET/X/101
      accord; Herbert, François d'
    - Protest. GERARD, Michel. ROLLAND., 19 septembre 1650; MC/ET/X/101
      protêt; Gerard, Michel; Rolland
    - Bail. PARIS (de), François. CHENARD, Jean. FARCY, Edmé., 20 septembre 1650; MC/ET/X/101
      bail; Paris (de), François; Chenard, Jean; Farcy, Edmé
    - Déclaration. NEUFBOURG (de), Marguerite. FRANCESCHY de ROUGEMONT, Charles., 20 septembre 1650; MC/ET/X/101
      déclaration; Neufbourg (de), Marguerite; Franceschy de Rougemont, Charles
    - Transport. VAUDETAR (de), Louis. FRESNOY (de), Achille-Eléonor., 20 septembre 1650; MC/ET/X/101
      cession; Vaudetar, Louis de; Fresnoy, Achille Eléonor de
    - Transport. SYMONS, Claude. SAUVAGE, Jacques., 20 septembre 1650; MC/ET/X/101
      cession; Symons, Claude; Sauvage, Jacques
    - Constitution. MARTIN, Antoinette. HUART, Pierre., 22 septembre 1650; MC/ET/X/101
      constitution de rente; Martin, Antoinette; Huart, Pierre
    - Bail. BARONNEAU, Pierre. DURAND, Jean., 22 septembre 1650; MC/ET/X/101
      bail; Baronneau, Pierre; Durand, Jean
    - Arrêté de compte portant Donation. PLUYMERS, Jean. PLUYMERS, Marie., 22 septembre 1650; MC/ET/X/101
      compte; donation; Pluymers, Jean; Pluymers, Marie
    - Inventaire des biens. VERNIER, Guillaume. FEUILLET, Antoinette., 22 septembre 1650; MC/ET/X/101
      inventaire; Vernier, Guillaume; Feuillet, Antoinette
    - Inventaire des biens. MAUDUIT, Gilles. HILAIRE, Marie., 22 septembre 1650; MC/ET/X/101
      inventaire; Mauduit, Gilles; Hilaire, Marie
    - Constitution et rachat. MARTIN, Antoinette. HAMELIN, Jacques. HUART, Marie., 22 septembre 1650; MC/ET/X/101
      constitution de rente; Martin, Antoinette; Hamelin, Jacques; Huart, Marie
    - Procuration. BEAUFORT (de), Jacques. MARGONNE. PANYE., 23 septembre 1650; MC/ET/X/101
      procuration; Beaufort, Jacques de; Margonne; Panye
    - Transport de bail. GARAUGER, Jacques. DELACHAMBRE, Jeanne. SCAVIN (de), Louis., 24 septembre 1650; MC/ET/X/101
      Garauger, Jacques; Delachambre, Jeanne; Scavin (de), Louis
    - Protest. BIE (de), Guillaume. OLIVIERS, Pierre-Henri. HERVIER, Jean. MORET, Pierre., 24 septembre 1650; MC/ET/X/101
      protêt; Bie, Guillaume de; Oliviers, Pierre-Henri; Hervier, Jean; Moret, Pierre
    - Rachat. Marguilliers de l'église, Saint-Laurent, Paris. POMMET, Antoine., 25 septembre 1650; MC/ET/X/101
      acte de vente; Pommet, Antoine
    - Inventaire des biens. MOREAU, Marie., 27 septembre 1650; MC/ET/X/101
      inventaire; Moreau, Marie
    - Sommation. POSTEL, Denis. GARNAULD, Simon., 27 septembre 1650; MC/ET/X/101
      Postel, Denis; Garnauld, Simon
    - Transport. BOURGEOIS, Charles. FERRY, Pierre., 28 septembre 1650; MC/ET/X/101
      cession; Bourgeois, Charles; Ferry, Pierre
    - Quittance. LORIMIER, Guillaume. FABROT, Guillaume., 28 septembre 1650; MC/ET/X/101
      quittance; Lorimier, Guillaume; Fabrot, Guillaume
    - Protest. BIE (de), Guillaume. BERTHAULT, Louis., 28 septembre 1650; MC/ET/X/101
      protêt; Berthault, Louis; Bie, Guillaume de
    - Échange. BUZELIN, Noël. BUZELIN, Augustin. RIBLET, Françoise., 29 septembre 1650; MC/ET/X/101
      échange; Buzelin, Noël; Buzelin, Augustin; Riblet, Françoise
    - Attestation. HERVIER, Jean., 1er octobre 1650; MC/ET/X/101
      attestation; Hervier, Jean
    - Transaction. ARNAUD, Antoine. SOLLIER, Jacques., 3 octobre 1650; MC/ET/X/101
      accord; Arnaud, Antoine; Sollier, Jacques
    - Quittance. EDELINE, Jean. EDELINE, Charlotte. EDELINE, Catherine. BOULANGER, Catherine., 3 octobre 1650; MC/ET/X/101
      quittance; Edeline, Jean; Edeline, Charlotte; Edeline, Catherine; Boulanger, Catherine
    - Apprentissage. BAILLEUX(de), Léonard. CREPET, Nicolas., 3 octobre 1650; MC/ET/X/101
      contrat d'apprentissage; Bailleux, Léonard de; Crepet, Nicolas
    - Vente. TOUCHAR, Jacob. LEROUX, Robert., 4 octobre 1650; MC/ET/X/101
      acte de vente; Touchar, Jacob; Leroux, Robert
    - Protest. BIE (de), Guillaume. DORAT, Justin., 4 octobre 1650; MC/ET/X/101
      protêt; Dorat, Justin; Bie, Guillaume de
    - Procuration. BEAUFORT (de), Jacques. ISSOIRE, François., 4 octobre 1650; MC/ET/X/101
      procuration; Beaufort, Jacques de; Issoire, François
    - Apprentissage. DORMANT, Claude. DELALEU, Elisabeth., 5 octobre 1650; MC/ET/X/101
      contrat d'apprentissage; Dormant, Claude; Delaleu, Elisabeth
    - Protests. BIE (de), Guillaume. DORAT, Justin., 6 octobre 1650; MC/ET/X/101
    - Protest. HERVIER, Jean. DORAT, Justin., 7 octobre 1650; MC/ET/X/101
      protêt; Hervier, Jean; Dorat, Justin
    - Fondation. MARTIN, Françoise. église, Saint-Laurent, Paris., 11 octobre 1650; MC/ET/X/101
      fondation pieuse; Saint-Laurent (église); Martin, Françoise
    - Protest. BIE (de), Guillaume. HIEROSME, Jean., 12 octobre 1650; MC/ET/X/101
      protêt; Hierosme, Jean; Bie, Guillaume de
    - Transaction. DREUX, Noëlle. LANSON, Charles., 13 octobre 1650; MC/ET/X/101
      accord; Dreux, Noëlle; Lanson, Charles
    - Apprentissage. ROYER, Claude. HELISSANT, Jean., 13 octobre 1650; MC/ET/X/101
      contrat d'apprentissage; Royer, Claude; Helissant, Jean
    - Protest. BIE (de), Guillaume. MOREL, Pierre., 13 octobre 1650; MC/ET/X/101
      protêt; Morel, Pierre; Bie, Guillaume de
    - Transport. DREUX, Noëlle. TRAPPU (de), Gilles., 13 octobre 1650; MC/ET/X/101
      cession; Dreux, Noëlle; Trappu, Gilles de
    - Protest. BIE (de), Guillaume. MABRE, Pierre., 14 octobre 1650; MC/ET/X/101
      protêt; Mabre, Pierre; Bie, Guillaume de
    - Testament. HUYAU, Perrette., 14 octobre 1650; MC/ET/X/101
      testament; Huyau, Perrette
    - Apprentissage. ROYER, Jean. AUGER, Jacques., 18 octobre 1650; MC/ET/X/101
      contrat d'apprentissage; Royer, Jean; Auger, Jacques
    - Procuration. ROBILLART, François. LANGELLE, Pierre., 20 octobre 1650; MC/ET/X/101
      procuration; Robillart, François; Langelle, Pierre
    - Protest. BIE (de), Guillaume. OLIVIERS, Pierre-Henri. HERVIER, Jean. PAYEN. HALLART., 21 octobre 1650; MC/ET/X/101
      protêt; Bie, Guillaume de; Oliviers, Pierre-Henri; Hervier, Jean; Payen (M.); Hallart (M.)
    - Protest. GILBERT, François. BLONDEL, Jacques., 22 octobre 1650; MC/ET/X/101
      protêt; Gilbert, François; Blondel, Jacques
    - Transaction. CHELOT, Charles. HELIOT, Charles. CHELOT, Marie-Madeleine., 23 octobre 1650; MC/ET/X/101
      accord; Chelot, Charles; Heliot, Charles; Chelot, Marie-Madeleine
    - Consentement portant estimation. Héritiers CHELOT. LINENETTE (de), Geneviève., 23 octobre 1650; MC/ET/X/101